臺灣高等法院高雄分院刑事判決　　　　 100年度上易字第49號
上　訴　人
即　被　告　楊敦欽
上列上訴人因竊盜案件，不服臺灣高雄地方法院99年度易字第21
98號中華民國99年11月30日第一審判決（起訴案號：臺灣高雄地
方法院檢察署99年度偵字第32254 號），提起上訴，本院判決如
下：
    主  文
上訴駁回。
    事  實
一、楊敦欽與蕭立先、陳皆成（以上二人，業經原審判處罪刑確
    定在案）基於意圖為自己不法所有之竊盜犯意聯絡，由蕭立
    先於民國（下同）99年10月9 日5 時30分不久前某時許，駕
    駛竊得改懸掛車牌號碼YL-0379 號車牌之自用小貨車（該車
    係99年10月7 日22時許，在高雄縣大社鄉○○路○道10號橋
    下近慈恩堂附近竊取。該自用小貨車原為楊元華所有，先前
    於99年9 月20日10時許在高雄縣大社鄉○○村○○路325 號
    前為不詳姓名年籍之人所竊取，原懸掛車牌號碼4332-XR 號
    ，蕭立先竊取後，改懸掛其所有之車牌號碼YL-0379 號車牌
    。蕭立先此部分犯行，業經原審判處有期徒刑6 月確定在案
    ），搭載陳皆成、楊敦欽，前往高雄縣大社鄉○○路○ 段28
    9 號旁，共同竊取張老枝所有、舖設該處水溝上之鐵板1 塊
    （價值約新臺幣2 萬元），得手後3 人合力搬置於上開自用
    小貨車上，預備載運至資源回收場變賣。嗣於99年10月9日5
    時30分許，楊敦欽與蕭立先、陳皆成3 人共乘上開懸掛車牌
    號碼YL-0379 號車牌自用小貨車，行經高雄縣仁武鄉○○路
    ○ 段512 號前，為警攔檢而當場查獲，並扣得上開懸掛車牌
    號碼YL-0379 號車牌自用小貨車1 輛（即車牌號碼4332-XR
    號自用小貨車，已由楊元華領回）、鐵板1 塊（已由張老枝
    領回）、〈另扣得蕭立先所有之鑰匙1 支及陳皆成所有之空
    氣槍1 支、子彈12發、銅珠1 瓶、CO2 鋼瓶2 瓶（經初步篩
    檢認無殺傷力，另由警送鑑驗〉等物。
二、案經高雄縣政府警察局鳳山分局報請臺灣高雄地方法院檢察
    署檢察官偵查起訴。
    理  由
一、證據能力：
    按被告以外之人（包括證人、鑑定人、告訴人、被害人及共
    同被告等）於審判外之陳述雖不符刑事訴訟法第159 條之1
    至之4 等四條之規定，而經當事人於審判程序同意作為證據
    ，法院審酌該言詞陳述或書面陳述作成時之情況，認為適當
    者，亦得為證據，刑事訴訟法第159 條之5 第1 項定有明文
    。本判決所引下列證據，其原屬於傳聞證據部分，檢察官及
    被告均同意作為證據（見本院卷第31頁），本院審酌各該證
    據之作成，並無不法或不當之情形，以之作為證據適當，依
    上開規定，應有證據能力。
二、訊據上訴人即被告楊敦欽固坦承有於為警查獲時，其與蕭立
    先、陳皆成共乘上開自用小貨車之事實；惟矢口否認有前揭
    共同竊取鐵板之犯行，辯稱：係應蕭立先要求幫忙欲將鐵板
    自貨車上卸下，但並不知悉鐵板係蕭立先所竊得云云，經查
    ：
(一)、證人即被害人張老枝於上開時、地失竊鐵板1 塊之事實，業
    據其於警詢證述在卷（見偵卷第19、20頁），並有高雄縣政
    府警察局仁武分局扣押筆錄暨扣押物品目錄表、贓物認領保
    單（張老枝）、高雄縣政府警察局車輛協尋電腦輸入單影本
    、高雄縣政府警察局車輛尋獲電腦輸入單影本、車輛詳細資
    料報表影本各1 份及照片2 張（見偵卷第22頁、第26至28頁
    、第45頁）可資佐證。
(二)、證人即同案被告蕭立先於警詢中證稱：「是我打電話約他們
    二人（指陳皆成、楊敦欽）出來幫我竊取該鐵板，準備拿到
    資源回收場變賣。」、「（變賣所得是如何分贓？）如有變
    賣現金，我是約定給每人500 元。」等語（見偵卷第9 頁）
    ；證人即同案被告陳皆成於警詢中亦證稱：「是蕭立先用電
    話聯絡我與楊敦欽到大社鄉山下一間慈恩堂前等他會合，並
    叫我與楊敦欽共同將放在慈恩堂前一塊鐵板搬上YL-0379 車
    後放置。」等語（見偵卷第11頁）。證人即同案被告蕭立先
    、陳皆成於原審審理時均陳稱上開警詢之陳述並無有何受違
    法取供等非出於自由意願而為陳述之情事（見原審卷二第87
    頁背面），是以同案被告蕭立先、陳皆成於警詢之陳述，應
    屬真實而足以採信。嗣證人蕭立先於原審改稱：沒告知被告
    楊敦欽鐵板來源，是鐵板已放在車上，要楊敦欽與陳皆成幫
    我從車上搬下來云云；證人即同案被告陳皆成於本院審理時
    證稱：知道鐵板不是蕭立先所有，蕭立先是找我與楊敦欽幫
    他從車上卸下來云云（見本院卷第53頁），非但與渠等於警
    詢之陳述不合，且同案被告蕭立先、陳皆成均經原審以結夥
    三人以上竊盜判處罪刑，並未上訴而確定，足見證人蕭立先
    、陳皆成上開於原審或本院審理時之陳述，應均屬事後迴護
    被告楊敦欽之詞。足證被告楊敦欽有與同案被告蕭立先、陳
    皆成結夥竊取上開鐵板之行為無訛。被告楊敦欽所辯，係事
    後卸責之詞，不足採信，其犯行堪以認定。
三、核被告楊敦欽竊取鐵板之行為，係犯修正前刑法第321 條第
    1 項第4 款之結夥三人竊盜罪。被告楊敦欽與同案被告蕭立
    先、陳皆成間，有犯意之聯絡及行為之分擔，為共同正犯。
    又被告行為後，刑法第321 條第1 項，於100 年1 月26日修
    正公布，並於同年月28日施行，修正後之法定刑增列「得併
    科新臺幣100000元以下罰金」，比較新舊法，以舊法對被告
    有利，故應依刑法第2 條1 項前段規定，適用舊法，併此敘
    明。
四、原審以被告楊敦欽所犯結夥三人以上竊盜，罪證明確，適用
    修正前刑法第321 第1 項第4 款（原審未及比較新舊法，惟
    不影響判決本旨，故無庸撤銷原判決）規定，審酌被告楊敦
    欽為68年3 月20日生、國中畢業，正值壯年，智識程度非高
    ，所竊取之物已返還被害人，及其犯罪後之態度等一切情狀
    ，因認檢察官求刑有期徒刑8 月，尚嫌過重，而量處有期徒
    刑7 月，原審認事用法，核無違誤，量刑亦稱妥適，被告仍
    執前詞提起上訴，為無理由，應予駁回。
五、同案被告蕭立先、陳皆成均經原審判決確定，並送執行在案
    。
據上論斷，應依刑事訴訟法第368條，判決如主文。
本案經檢察官李門騫到庭執行職務。
中    華    民    國  100     年    6     月    9    日
                  刑事第六庭    審判長法  官  王憲義
                                      法  官  簡志瑩
                                      法  官  邱永貴
以上正本證明與原本無異。
不得上訴。
中    華    民    國  100     年    6     月    9    日
                                      書記官  盧雅婷
附錄本判決論罪科刑法條：
100 年1 月26日修正公布、同年月28日施行前之刑法第321 條第
1 項第4 款犯竊盜罪而有下列情形之一者，處6 月以上、5 年以
下有期徒刑：
四、結夥三人以上而犯之者。